

Regilio Spee

Applicatie- en Mediaontwikkelaar student aan Mediacollege Amsterdam

Profiel

Hoi, mijn naam is Regilio Spee en ik woon in Amsterdam-West.

Op deze opleiding ben ik gekomen in het tweede leerjaar van mijn middelbare school, een aantal vrienden van mij in hun examenjaar hadden het over het Mediacollege Amsterdam en ik was heel snel al geïnteresseerd dus ben ik in de tweede al naar de opendag gekomen om vragen te stellen, ik wist al heel snel dat ik heel graag naar deze school wou gaan na de middelbare school.

Sinds 2018 zit ik op het Mediacollege Amsterdam, hier volg ik een applicatie en media-development opleiding, hierbij werk ik aan de voor- en achterkant van websites, applicaties en nog veel meer.

Na het behalen van mijn diploma aan het Mediacollege Amsterdam wil ik graag verder studeren op het HBO.

Werkervaring

Horecamedewerker met alle voorkomende werkzaamheden, Doardi, Amsterdam

April 2017 — Juni 2019

Bezorger, Sushi Kings, Amsterdam

September 2018 — Maart 2019

Opleiding

VMBO-K, Panta Rhei, Amstelveen

September 2014 — Juni 2018

Mediacollege Amsterdam, Amsterdam

September 2018 — Juni 2021

Personalia

Van Limburg Stirumstraat 9D, Amsterdam, 1051AZ, Nederland, +31 6 40991664 contact@regiliospee.nl

Geboortedatum / Plaats 29-04-2002 Manado, Indonesië

Nationaliteit Nederlands/Indonesisch

Social

Website Instagram Linkedin Github

Vaardigheden

Frontend Development

Backend Development

Interaction Design

Talen

Indonesisch

Nederlands

Engels

Hobby's

Voordat ik aan de media-development opleiding begon was mijn hobby werken met Sony Vegas Pro en Adobe Photoshop. Hier mee heb ik meerdere promotiefilmpjes gemaakt, flyers, posters, visitekaartjes, uitnodigingen etc. Daarnaast hou ik ervan om met vrienden af te spreken en naar de sportschool gaan.